# 子公司豁免母公司债务问题

提问人：jangyanbo 时间：2015-04-14 02:29:56
陈老师好！子公司应收母公司其他应收款 8 千万，母公司其他应付子公司 8 千万， 2014 年度子公司豁免母公司债务八千万， 我的问题一是对于母公司来说并不是权益性交易，因为不是母公司与其股东的权益性交易，所以我认为母公司单体报表应借方：其他应付款 8千万贷方：营业外收入 8 千万，子公司因其是与母公司的权益性交易，所以单体报表上应借记：资本公积 8 千万，贷方：其他应收款，不知道可不可以这样理解， 问题二另外年度报表合并时候应贷方：资本公积 8 千万，借方：营业外收入 8 千万是否可以这样抵消三、假如母公司打算有处理该子公司的意图，单独对于子公司单体报表上减少的资本公积母公司对其长期投资是否面临减值（假如子公司的其他资产及负债可回收金额与账面价值一样）如果母公司认为可确认减值准备的话，那么我认为在合并可以保留此经济事项确认的递延所得税资产（假如母公司符合确认递延所得税资产的条件）。不知道可不可以这样理解。

回答人：chenyiwei
1 、 2 、子公司豁免母公司的债务可以理解为母公司变相地从子公司收回了部分投资，所以母公司应贷记“长期股权投资——子公司”。
相应地，抵销分录是长期股权投资与资本公积相抵。 3 、没有看懂你的具体问题？